---
output:
  word_document:
    reference_docx: CLEPSO_2024_Formato_ponencia_aceptada.docx
  pdf_document: default
---

```{r echo=FALSE, warning=FALSE, message=FALSE}

library(tidyverse)
library(readxl)
library(flextable)

dia <- 18
mes <- "Julio"

base1 <- read_excel("Dictamen_ponencias.xlsx", sheet = 3)
base2 <- read_excel("Ponencias CLEPSO 2024.xlsx")

base2 <- base2[base2$`Eje temático` == "10. Estudios socioespaciales, urbanos, medio ambiente y desarrollo", ]

base2 <- base2 %>% 
  filter(Número != "Expresión Arística 14" & !is.na(Número))

names(base2)[13] <- "correoElectronico"
names(base2)[16] <- "nombrePosgrado"
names(base2)[19] <- "institucion"
names(base2)[3] <- "NombrePonencia"

base1 <- base1 %>% 
  gather(key = ponencia, value = valor, 3:length(base1))

numeros <- c(1:29)

base2 <- base2 %>% 
  filter(Número == numeros[i])

```



\
Ciudad de México, `r paste(dia, "de", mes)` de 2024.


**Estimado (a)**\
**`r base2$Responsable[1]`**\
**Correo electrónico:** `r base2$correoElectronico[1]`\
**Nombre posgrado:** `r base2$nombrePosgrado[1]`\
**Institución:** `r base2$institucion[1]`\



El **Comité Organizador** del Congreso Latinoamericano de Estudiantes de Posgrado en Ciencias Sociales - CLEPSO 2024- tiene el **agrado de informarle** que su resumen titulado **"`r base2$NombrePonencia`"**, ha sido **aprobado** para participar en la sexta edición del mismo, el cual se celebrará los días 28, 29 y 30 de agosto del presente de manera híbrida.
 
Asimismo, le recordamos que la fecha límite para la presentación de ponencias completas es el **04 de agosto**, y que las mismas deben enviarse como archivo adjunto al correo [clepso@flacso.edu.mx](clepso@flacso.edu.mx) con el nombre **“CLEPSO.2024_(apellido autores).doc”** (por ejemplo, “CLEPSO.2024_Rojas y Lopez.doc”), para facilitar su edición en formato documento Word (.docx) u Open Office (.odt). El envío de la misma es **obligatorio** para tomar en cuenta su participación en el congreso. Los criterios para el envío de la ponencia completa se encuentran disponibles en nuestra página web [https://clepso.flacso.edu.mx/c%C3%B3mo-participar](https://clepso.flacso.edu.mx/c%C3%B3mo-participar) 

Las ponencias presentadas en CLEPSO serán publicadas en línea previa autorización de los autores. Igualmente, el comité organizador del CLEPSO realizará una selección de los mejores trabajos para ser presentados a la revista RELACSO. La revista enviará estos trabajos a dictaminar, pudiendo ser publicados en la misma.

Sin más, le saludamos cordialmente y quedamos a cualquier inquietud.

Cordialmente,

**Comité Organizador**\
**Congreso Latinoamericano de Estudiantes de Posgrado en Ciencias Sociales**\
**Facultad Latinoamericana de Ciencias Sociales - FLACSO México.**\

A continuación, encontrarás los criterios y observaciones que fueron tenidas en cuenta para la evaluación de tu ponencia:

```{r warning=FALSE, message=FALSE, echo=FALSE}

names(base1)[2] <- "Criterio"

base1 <- base1 %>% 
  filter(ponencia == numeros[i])

tabla <- base1 %>% 
  select(Criterio, ...1, valor)

tabla <- tabla[c(2:7),]

tabla$valor <- round(as.numeric(tabla$valor), 1)

names(tabla)[2] <- "Puntaje\nasignado"
names(tabla)[3] <- "Puntaje\nobtenido"


ft <- flextable(tabla, cwidth = 2) %>% 
  bold(part = "header") %>% 
  set_caption(caption = "Resultados Ponencia") %>% 
  width(j = c(1,2,3), width = c(3,1,1)) %>% 
  bold(i = 6)

texto <- data.frame(Observaciones = base1$valor[base1$Criterio == "Observaciones"][1])


ft
```

\


**Observaciones**: `r texto$Observaciones[1]`


