---
output:
  word_document:
    reference_docx: CLEPSO_2024_Formato_ponencia_NO_aceptada.docx
  pdf_document: default
---

```{r echo=FALSE, warning=FALSE, message=FALSE}

library(tidyverse)
library(readxl)
library(flextable)

dia <- 18
mes <- "Julio"

base1 <- read_excel("Dictamen_ponencias_David_Eje10 (1).xlsx", sheet = 3)
base2 <- read_excel("Ponencias CLEPSO 2024.xlsx")

base2 <- base2[base2$`Eje temático` == "10. Estudios socioespaciales, urbanos, medio ambiente y desarrollo", ]

base2 <- base2 %>% 
  filter(Número != "Expresión Arística 14" & !is.na(Número))

names(base2)[13] <- "correoElectronico"
names(base2)[16] <- "nombrePosgrado"
names(base2)[19] <- "institucion"
names(base2)[3] <- "NombrePonencia"

base1 <- base1 %>% 
  gather(key = ponencia, value = valor, 3:length(base1))

numeros <- c(1:29)

base2 <- base2 %>% 
  filter(Número == numeros[i])

```

\
Ciudad de México, `r paste(dia, "de", mes)` de 2024.


**Estimado (a)**\
**`r base2$Responsable[1]`**\
**Correo electrónico:** `r base2$correoElectronico[1]`\
**Nombre posgrado:** `r base2$nombrePosgrado[1]`\
**Institución:** `r base2$institucion[1]`\



El **Comité Organizador** del Congreso Latinoamericano de Estudiantes de Posgrado en Ciencias Sociales - CLEPSO 2024- se permite informarle que de acuerdo con el proceso de revisión de los resúmenes su propuesta titulada **"`r base2$NombrePonencia`"**, **NO** ha sido seleccionada para participar en la cuarta edición del mismo, el cual se celebrará los días 28, 29 y 30 de agosto, de manera híbrida. 
 
Agradecemos su postulación y esperamos contar con su asistencia en las actividades que integrarán la programación del Congreso.

Sin más, le saludamos cordialmente y quedamos atentos ante cualquier inquietud.

Cordialmente,

**Comité Organizador**\
**Congreso Latinoamericano de Estudiantes de Posgrado en Ciencias Sociales**\
**Facultad Latinoamericana de Ciencias Sociales - FLACSO México.**\

\pagebreak

A continuación, encontrarás los criterios y observaciones que fueron tenidas en cuenta para la evaluación de tu ponencia:


```{r warning=FALSE, message=FALSE, echo=FALSE}

names(base1)[2] <- "Criterio"

base1 <- base1 %>% 
  filter(ponencia == numeros[i])

tabla <- base1 %>% 
  select(Criterio, ...1, valor)

tabla <- tabla[c(2:7),]

tabla$valor <- round(as.numeric(tabla$valor), 1)

names(tabla)[2] <- "Puntaje\nasignado"
names(tabla)[3] <- "Puntaje\nobtenido"



ft <- flextable(tabla, cwidth = 2) %>% 
  bold(part = "header") %>% 
  set_caption(caption = "Resultados Ponencia") %>% 
  width(j = c(1,2,3), width = c(3,1,1)) %>% 
  bold(i = 6)

texto <- data.frame(Observaciones = base1$valor[base1$Criterio == "Observaciones"][1])


ft
```

\


**Observaciones**: `r texto$Observaciones[1]`